【裁判字號】    92,易,1130
【裁判日期】    920625
【裁判案由】    傷害
【裁判全文】
臺灣高雄地方法院刑事判決                        九十二年度易字第一一三號
    公  訴  人  臺灣高雄地方法院檢察署檢察官
    被      告  乙○○
右列被告因傷害案件，經檢察官聲請簡易判決處刑（九十一年度偵字第八０一七號、
第一四七一七號），經本院鳳山簡易庭認為不宜，移由本院改依通常程序審理，本院
判決如左：
    主  文
乙○○無罪。
    理  由
一、公訴意旨略以：被告乙○○與甲○○前為夫妻關係，二人間具有家庭暴力防治法
    第三條第一款所定之家庭成員關係。於民國九十年十二月四日下午六時四十分許
    ，在高雄市苓雅區○○○路一七二之一號前，雙方因小孩問題發生口角，竟互相
    基於傷害之犯意，互毆對方，致甲○○受有左手第五掌股受有開放性骨折之傷害
    ，因認被告涉有刑法第二百七十七條第一項之傷害罪嫌。
二、按犯罪事實應依證據證據認定之，無證據不得推定其犯罪事實，刑事訴訟法第一
    百五十四條定有明文。又事實之認定，應憑證據，如未能發現相當證據，或證據
    不足以證明，自不能以推測或擬制之方法，為裁判基礎（最高法院四十年台上字
    第八六號判例參照）；而告訴人之告訴，係以使被告受刑事訴追為目的，是其陳
    述是否與事實相符，仍應調查其他證據以資審認（最高法院五十二年台上字第一
    三００號判例參照），易言之，即藉由補強證據之存在，以增強或擔保告訴人陳
    述之證明力（最高法院八十七年度台上字第二一七六號判決要旨參照）。且認定
    犯罪事實所憑之證據，雖不以直接證據為限，間接證據亦包括在內，然無論直接
    證據或間接證據，其為訴訟上之證明，須於通常一般之人均不致有所懷疑，而得
    確信其為真實之程度者，始得據為有罪之認定，倘其證明尚未達此一程度，而有
    合理之懷疑存在而無從使事實審法院得有罪之確信時，即應由法院為諭知被告無
    罪之判決（最高法院七十六年台上字第四九八六號判例參照）。再按，刑法第二
    百九十三條第一項之傷害罪，以有傷害人之故意並發生傷害之結果者始能成立，
    若加害人以傷害人之意思而加暴行，尚未發生傷害之結果，除法律對於此項暴行
    另有處罰規定者外，自不成立何者罪名，最高法院二十三年上字第七六三號判例
    可資參照，是行為人雖以傷害之故意加暴行，然若未發生傷害之結果，亦不得遽
    以刑法第二百七十七條第一項之傷害罪相繩。
三、本件公訴人認被告乙○○涉有傷害罪嫌，係以告訴人甲○○之指述為其依據。訊
    據被告則堅詞否認有何公訴人所指之犯行，辯稱：伊有向法院聲請保護令，在保
    護令有效期間，甲○○都沒有來找伊，等保護令快到期時，甲○○就來找伊，並
    說要給伊好看，九十年十二月四日那天，甲○○是有備而來，伊下樓要去接小孩
    ，連話都還沒有說，甲○○就衝過來打伊，伊身上因而受傷流血，伊為了防衛自
    己，就順手撿起林昌遠掉在地上的安全帽向甲○○揮過去，伊的力氣沒有那麼大
    ，甲○○應該不可能骨折，而且案發後一星期，伊二人有因另案出庭，當時甲○
    ○的手也沒有包紮等語。
四、經查，被告係於九十年十二月四日下午六時四十分許，在高雄市苓雅區○○○路
    一七二之一號樓下，因故與告訴人甲○○發生肢體衝突，並持證人林昌遠所有之
    安全帽揮打告訴人甲○○之情，業經被告供承在卷，核與告訴人甲○○指述及證
    人林昌遠證述情節相符，是被告確有以安全帽揮打告訴人甲○○之事實，應堪認
    定；又告訴人甲○○雖指稱其因遭被告毆打而受有左手第五掌骨開放性骨折及右
    下腹擦傷之傷害，惟此除告訴人甲○○之片面指述外，並無任何其他之證據或相
    關之驗傷診斷書可資佐證，被告並否認有致告訴人甲○○成傷之節，自難僅憑告
    訴人甲○○之片面指述，即認告訴人甲○○確受有左手第五掌骨開放性骨折及右
    下腹擦傷之傷害。從而，被告雖有揮打告訴人甲○○之行為，惟既無積極證據足
    認告訴人甲○○確有因被告之毆打行為而成傷之情，揆諸前開判例意旨，被告所
    為，自與刑法傷害罪之構成要件有間。此外，本院復查無其他積極證據足認被告
    確有公訴人所指之犯行，不能證明被告犯罪，依法應為無罪之諭知。
據上論斷，應依刑事訴訟法第四百五十二條、第三百零一條第一項，判決如主文。
本案經檢察官陳碧霞到庭執行職務。
中      華      民      國    九十二    年      六      月    二十五    日
                                  臺灣高雄地方法院刑事庭
                                      法  官    曾  淑  娟
右正本證明與原本無異。
如不服本判決，應於判決送達後十日內，向本院提出上訴狀。
                                      書記官    呂  怜  勳
中      華      民      國    九十二    年      六      月    二十五    日


司法院資訊處製作；財團法人民間司法改革基金會備份。
